臺灣花蓮地方法院刑事裁定
111年度聲字第259號
聲  請  人  臺灣花蓮地方檢察署檢察官
受  刑  人  毛忠義



上列聲請人因受刑人數罪併罰有二裁判以上，聲請定其應執行之
刑（111年度執聲字第179號），本院裁定如下：
    主  文
毛忠義犯如附表所示各罪所處之刑，應執行拘役壹佰貳拾日，如
易科罰金，以新臺幣壹仟元折算壹日。
    理  由
一、聲請意旨略以：受刑人毛忠義因竊盜案件，先後經判決確定
    如附表所示之刑，應依刑法第53條、第51條第6款規定，定
    其應執行之刑，爰依刑事訴訟法第477條第1項聲請裁定等語
    。
二、按裁判確定前犯數罪者，併合處罰之；又宣告多數拘役者，
    於各刑中之最長期以上，各刑合併之刑期以下，定其刑期。
    但不得逾120日；數罪併罰，有二裁判以上者，依第五十一
    條之規定，定其應執行之刑，刑法第50條第1項前段、第51
    條第6款、第53條分別定有明文。
三、經查，受刑人因竊盜案件，先後經本院判處如附表所示之刑
    ，均確定在案，有如附表所示判決及臺灣高等法院被告前案
    紀錄表各1份在卷可稽，是本院為犯罪事實最後判決之法院
    ，又如附表編號2至12所示之罪乃於如附表編號1所示之罪裁
    判確定前所犯，聲請人依刑事訴訟法第477條第1項規定，聲
    請就如附表所示各罪合併定其應執行之刑，洵屬適法，應予
    准許。而受刑人所犯如附表所示各罪，其中如附表編號1至8
    所示之部分，曾經定應執行拘役120日，附表編號10至12所
    示之部分，曾經定應執行拘役40日，本院審酌受刑人所犯之
    罪的犯罪型態、罪質、法益相似，足認其犯數罪對法益侵害
    相互間獨立性薄弱，及比例原則、罪刑相當原則等自由裁量
    權限，並考量自由裁量之範圍應受內部性界限之拘束及不利
    益變更禁止原則，及刑法第51條第6款但書，本案各刑合併
    最長刑期不得逾拘役120日等情，而為整體評價後，裁定如
    主文所示之應執行刑，並諭知易科罰金折算標準。
四、又定應執行刑，因攸關國家刑罰權之行使，於受刑人之權益
    亦有重大影響，除顯無必要或有急迫情形外，法院於裁定前
    ，固允宜予受刑人以言詞、書面或其他適當方式陳述意見之
    機會，俾使程序保障更加周全。惟本案附表編號1至8前已經
    臺灣臺北地方法院定應執行拘役120日，即達法律規定之上
    限，前揭案件與其餘各罪合併後之上限仍為120日，顯無必
    要再命受刑人以言詞、書面或其他適當方式陳述意見，附此
    敘明。
五、依刑事訴訟法第477 條第1 項，裁定如主文。
中　　華　　民　　國　　111 　 年　　6 　 　月　　16　　
    日
                  刑事第五庭　法　官　邱韻如
上列正本證明與原本無異。
如對本裁定不服，應於送達後5日內，向本院提出抗告狀（應抄
附繕本）。
因疫情而遲誤不變期間，得向法院聲請回復原狀。
中　　華　　民　　國　　111 　年　　6 　　月　　16　　日
                              書記官  呂姿穎
【附表】
編　　　　　號  1 2 3 罪　　　　　名  竊盜 竊盜 竊盜 宣　　告　　刑  拘役40日 拘役30日 拘役40日 犯　罪　日　期  109年7月17日 110年3月28日 109年12月16日 偵查(自訴)機關 年　度　案　號  花蓮地檢110年度偵緝字第30號 花蓮地檢110年度偵字第1978號 花蓮地檢110年度偵字第2395號 最　後 事實審 法　　院 花蓮地院 花蓮地院 花蓮地院  案　　號 110年度易字第69號 110年度花簡字第148號 110年度花簡字第180號  判決日期 110年5月13日 110年6月8日 110年7月27日 確　定 判　決 法　　院 花蓮地院 花蓮地院 花蓮地院  案　　號 110年度易字第69號 110年度花簡字第148號 110年度花簡字第180號  確定日期 110年6月17日 110年7月15日 110年8月20日 備註  編號1至8經臺灣臺北地方法院以110年度聲字第1988號裁定應執行拘役120日。   
編　　　　　號  4 5 6 罪　　　　　名  竊盜 竊盜 竊盜 宣　　告　　刑  拘役10日 拘役25日 拘役15日 犯　罪　日　期  109年11月19日 110年1月19日 110年1月19日 偵查(自訴)機關 年　度　案　號  花蓮地檢110年度偵字第596號等 花蓮地檢110年度偵字第596號等 花蓮地檢110年度偵字第596號等 最　後 事實審 法　　院 花蓮地院 花蓮地院 花蓮地院  案　　號 110年度簡字第41號 110年度簡字第41號 110年度簡字第41號  判決日期 110年7月14日 110年7月14日 110年7月14日 確　定 判　決 法　　院 花蓮地院 花蓮地院 花蓮地院  案　　號 110年度簡字第41號 110年度簡字第41號 110年度簡字第41號  確定日期 110年8月20日 110年8月20日 110年8月20日 備註  編號1至8經臺灣臺北地方法院以110年度聲字第1988號裁定應執行拘役120日。   
編　　　　　號  7 8 9 罪　　　　　名  竊盜 竊盜 竊盜 宣　　告　　刑  拘役40日 拘役30日 拘役30日 犯　罪　日　期  110年1月1日 110年3月21日 109年12月19日 偵查(自訴)機關 年　度　案　號  花蓮地檢110年度偵字第596號等 臺北地檢110年度偵字第18516號 花蓮地檢110年度偵字第3574號 最　後 事實審 法　　院 花蓮地院 臺北地院 花蓮地院  案　　號 110年度簡字第41號 110年度審簡字第1039號 110年度簡字第111號  判決日期 110年7月14日 110年8月16日 111年3月14日 確　定 判　決 法　　院 花蓮地院 臺北地院 花蓮地院  案　　號 110年度簡字第41號 110年度審簡字第1039號 110年度簡字第111號  確定日期 110年8月20日 110年9月23日 111年4月29日 備註  編號1至8經臺灣臺北地方法院以110年度聲字第1988號裁定應執行拘役120日。   
編　　　　　號  10 11 12 罪　　　　　名  竊盜 竊盜 竊盜 宣　　告　　刑  拘役30日 拘役10日 拘役20日 犯　罪　日　期  110年2月10日 110年3月17日 110年4月8日 偵查(自訴)機關 年　度　案　號  花蓮地檢110年度偵字第4284號 花蓮地檢110年度偵字第4284號 花蓮地檢110年度偵字第4284號 最　後 事實審 法　　院 花蓮地院 花蓮地院 花蓮地院  案　　號 111年度簡字第10號 111年度簡字第10號 111年度簡字第10號  判決日期 111年3月9日 111年3月9日 111年3月9日 確　定 判　決 法　　院 花蓮地院 花蓮地院 花蓮地院  案　　號 111年度簡字第10號 111年度簡字第10號 111年度簡字第10號  確定日期 111年4月18日 111年4月18日 111年4月18日 備註  編號10至12前經本院以111年度簡字第10號判決應執行拘役40日。